### cursos de graduação de universidades do brasil - 2022

```{r include=FALSE}
if (!require(pacman)) install.packages('pacman')
library(pacman)

pacman::p_load(dplyr, readr, janitor, ggplot2, scales)
```

```{r include=FALSE}
url <- "https://dadosabertos.mec.gov.br/images/conteudo/Ind-ensino-superior/2022//PDA_Dados_Cursos_Graduacao_Brasil.csv"

data <- readr::read_csv(url)

data <- data %>% janitor::clean_names()
```

### Estrutura do banco de dados

```{r}
dplyr::glimpse(data)
```

## 1. Distribuicão dos cusrso superiores por grau

### 1. 1 Distribuição absoluta de cursos por grau

```{r}
abs_course_grau <- table(data$grau)

abs_course_grau
```

### 1. 2 Distribuição relativa de cursos por grau

```{r}
prop.table(abs_course_grau) * 100 
```

### 1.3 Gráfico de barras

```{r}
ggplot2::ggplot(data, aes(grau)) + 
  geom_bar(aes(y = (..count..)/sum(..count..))) +
  scale_y_continuous(labels = percent) +
  labs(title = '% de cursos de ensino superior por grau - 2021', y = '% de cursos')
```

## 2. Distribuicão dos curso supeiores por modalidade

### 2.1 Distribuicão absoluta dos cursos superiores por modalidade

```{r}
abs_type_course <- table(data$modalidade)

abs_type_course
```

### 2.2 Distribuicão relativa dos cursos superiores por modalidade

```{r}
prop.table(abs_type_course) * 100
```

### 2.3 Gráfico de barras

```{r}
ggplot2::ggplot(data, aes(modalidade, fill = grau)) + 
  geom_bar(aes(y = (..count..)/sum(..count..))) +
  scale_y_continuous(labels = percent) +
  labs(title = '% de cursos de ensino superior por modalidade - 2021', y = '% de cursos')
```
